ru: Электроника > Аудиотехника > Компоненты аудиосистем > Колонки: Полочные колонки; Встраиваемые в потолок и стену динамики; Уличные динамики; Портативные Bluetooth-колонки; Умные колонки; Саундбары; Сабвуферы
nb: Elektronikk > Lyd > Lydkomponenter > Høyttalere: Bokhyllehøyttalere; Innbyggingshøyttalere til tak og vegg; Utendørshøyttalere; Bærbare Bluetooth-høyttalere; Smarthøyttalere; Lydplanker; Subwoofere
sv: Elektronik > Ljud > Ljudkomponenter > Högtalare: Bokhyllehögtalare; Inbyggnadshögtalare för tak och vägg; Utomhushögtalare; Bärbara bluetooth-högtalare; Smarta högtalare; Ljudlister; Subwoofers
lt-LT: Elektronika > Garsas > Garso komponentai > Garsiakalbiai: Staliniai garsiakalbiai; Lubiniai ir sieniniai garsiakalbiai; Lauko garsiakalbiai; Nešiojami „Bluetooth“ garsiakalbiai; Išmanieji garsiakalbiai; Garso juostos; Subvooferiai
zh-TW: 電子器材 > 音訊設備 > 音訊元件 > 揚聲器: 書架揚聲器; 天花板及牆內揚聲器; 戶外揚聲器; 攜帶式藍牙揚聲器; 智慧揚聲器; 條形揚聲器; 重低音喇叭
it: Elettronica > Audio > Componenti audio > Altoparlanti: Altoparlanti da libreria; Altoparlanti a incasso nel soffitto e nella parete; Altoparlanti per esterni; Altoparlanti bluetooth portatili; Altoparlanti intelligenti; Soundbar; Subwoofer
el: Ηλεκτρονικά > Ήχος > Συστατικά ήχου > Ηχεία: Ηχεία ραφιού; Ηχεία οροφής & τοίχου; Ηχεία εξωτερικού χώρου; Φορητά ηχεία Bluetooth; Έξυπνα ηχεία; Ηχομπάρες; Σαμπγούφερ
es: Electrónica > Audio > Equipo de sonido > Altavoces: Altavoces de estantería; Altavoces de techo y pared; Altavoces para exteriores; Altavoces Bluetooth portátiles; Altavoces inteligentes; Barras de sonido; Subwoofers
hr-HR: Elektronika > Audio > Audio dijelovi > Zvučnici: Polični zvučnici; Ugradbeni zvučnici; Vanjski zvučnici; Prijenosni Bluetooth zvučnici; Pametni zvučnici; Soundbarovi; Subwooferi
hu: Elektronika > Hang > Hangkomponensek > Hangszórók: Polchangszórók; Mennyezetbe és falba építhető hangszórók; Kültéri hangszórók; Hordozható Bluetooth-hangszórók; Okos hangszórók; Hangprojektorok; Mélynyomók
sk-SK: Elektronika > Zvukové zariadenia > Audio komponenty > Reproduktory: Knižnicové reproduktory; Reproduktory do stropu a steny; Vonkajšie reproduktory; Prenosné Bluetooth reproduktory; Inteligentné reproduktory; Soundbary; Subwoofery
zh-CN: 电子产品 > 音频 > 音频组件 > 扬声器: 书架音箱; 吸顶及入墙音箱; 户外音箱; 便携式蓝牙音箱; 智能音箱; 回音壁; 超低音音箱
en: Electronics > Audio > Audio Components > Speakers: Bookshelf Speakers; In-Ceiling & In-Wall Speakers; Outdoor Speakers; Portable Bluetooth Speakers; Smart Speakers; Soundbars; Subwoofers
bg-BG: Електроника > Aудио > Аудиокомпоненти > Тонколони: Рафтови високоговорители; Вградени таванни и стенни високоговорители; Външни високоговорители; Преносими Bluetooth високоговорители; Интелигентни високоговорители; Soundbar системи; Събуфери
th: อิเล็กทรอนิกส์ > เสียง > ส่วนประกอบทางเสียง > ลำโพง: ลำโพงวางชั้น; ลำโพงติดฝ้าเพดานและฝาผนัง; ลำโพงสำหรับติดตั้งกลางแจ้ง; ลำโพง Bluetooth แบบพกพา; ลำโพงอัจฉริยะ; ลำโพงซาวด์บาร์; ลำโพงซับวูฟเฟอร์
de: Elektronik > Audio > Audiokomponenten > Lautsprecher: Regallautsprecher; Decken- und Wandlautsprecher; Außenlautsprecher; Tragbare Bluetooth-Lautsprecher; Smart-Lautsprecher; Soundbars; Subwoofer
ko: 전자기기 > 오디오 > 오디오 구성품 > 스피커: 북셸프 스피커; 천장 및 벽체 매립형 스피커; 야외용 스피커; 휴대용 블루투스 스피커; 스마트 스피커; 사운드바; 서브우퍼
cs: Elektronika > Zvuk > Zvukové komponenty > Reproduktory: Policové reproduktory; Vestavné reproduktory do stropu a stěn; Venkovní reproduktory; Přenosné bluetooth reproduktory; Chytré reproduktory; Soundbary; Subwoofery
fi: Elektroniikka > Audio > Audiokomponentit > Kaiuttimet: Hyllykaiutin; Katto- ja seinäkaiutin; Ulkokaiutin; Kannettava Bluetooth-kaiutin; Älykaiutin; Äänipalkki; Bassokaiutin
sl-SI: Elektronika > Avdio > Avdio komponente > Zvočniki: Zvočniki za police; Vgradni stropni in stenski zvočniki; Zunanji zvočniki; Prenosni Bluetooth zvočniki; Pametni zvočniki; Zvočne vrstice; Subwooferji
tr: Elektronik > Ses > Ses Bileşenleri > Hoparlörler: Kitaplık Hoparlörleri; Tavan ve Duvar İçi Hoparlörler; Dış Mekan Hoparlörleri; Taşınabilir Bluetooth Hoparlörler; Akıllı Hoparlörler; Soundbar'lar; Subwoofer'lar
pt-PT: Eletrónica > Áudio > Componentes áudio > Colunas: Colunas de estante; Colunas de teto e de parede embutidas; Colunas para exterior; Colunas Bluetooth portáteis; Colunas inteligentes; Soundbars; Subwoofers
ja: 電子機器 > オーディオ > オーディオ機器 > スピーカー: ブックシェルフスピーカー; 天井埋め込み・壁埋め込みスピーカー; 屋外用スピーカー; ポータブルBluetoothスピーカー; スマートスピーカー; サウンドバー; サブウーファー
da: Elektronik > Lyd > Lydkomponenter > Højttalere: Bogreol – højttalere; Lofts- og væghøjttalere; Udendørs højttalere; Bærbare Bluetooth-højttalere; Smart-højtalere; Soundbars; Subwoofere
ro-RO: Electronice > Audio > Componente audio > Difuzoare: Difuzoare de raft; Difuzoare încastrate în tavan și perete; Difuzoare de exterior; Difuzoare Bluetooth portabile; Difuzoare inteligente; Bare de sunet; Subwoofere
vi: Thiết bị điện tử > Âm thanh > Bộ phận thiết bị âm thanh > Loa: Loa kệ sách; Loa ốp trần và tường; Loa ngoài trời; Loa Bluetooth di động; Loa thông minh; Thanh âm thanh; Loa trầm
pt-BR: Eletrônicos > Áudio > Componentes para equipamentos de áudio > Alto-falantes: Alto-falantes de estante; Alto-falantes de teto e de embutir; Alto-falantes para áreas externas; Alto-falantes Bluetooth portáteis; Alto-falantes inteligentes; Soundbars; Subwoofers
fr: Appareil électronique > Audio > Composants audio > Enceintes et haut-parleurs: Enceintes bibliothèque; Enceintes encastrables plafond/mur; Enceintes d’extérieur; Enceintes Bluetooth portables; Enceintes intelligentes; Barres de son; Caissons de basses
nl: Elektronica > Audio > Audiocomponenten > Luidsprekers: Boekenplank luidsprekers; Inbouw plafond en muur luidsprekers; Outdoor luidsprekers; Draagbare bluetooth luidsprekers; Slimme luidsprekers; Soundbars; Subwoofers
pl: Elektronika > Audio > Elementy audio > Głośniki: Głośniki półkowe; Głośniki sufitowe i ścienne; Głośniki zewnętrzne; Głośniki Bluetooth przenośne; Głośniki inteligentne; Soundbary; Subwoofery